臺灣苗栗地方法院刑事判決
111年度易字第293號
公  訴  人  臺灣苗栗地方檢察署檢察官
被      告  吳承泰


上列被告因恐嚇案件，經檢察官提起公訴（111年度偵字第5388
號），本院判決如下：
    主  文
吳承泰犯恐嚇危害安全罪，處拘役肆拾日，如易科罰金，以新臺
幣壹仟元折算壹日。
扣案之開山刀壹支沒收。 　
　　犯罪事實
一、吳承泰於民國111年4月1日中午12時10分許，駕駛車牌號碼0
    00-0000號自用小貨車，行經苗栗縣苗栗市恭敬路時，因行
    車速度緩慢，邱定玉遂駕駛車牌號碼000-0000號自用小客車
    ，從吳承泰所駕駛之車後方超車，並至苗栗市○○路000號（
    起訴書誤為159號）前之空地準備迴轉時，吳承泰以為邱定
    玉對其鳴按喇叭因而心生不滿，遂駕駛自用小貨車，停在邱
    定玉所駕駛自用小客車之左側，隨即下車持開山刀1支走向
    邱定玉，並作勢要砍邱定玉，以此方式使邱定玉心生畏懼，
    致生危害其生命、身體之安全，邱定玉隨即將車開往苗栗縣
    警察局苗栗分局南苗派出所報案，吳承泰亦駕駛自用小貨車
    尾隨在後抵達該派出所，警方則在吳承泰所駕駛之自用小貨
    車內，扣得吳承泰所有上揭開山刀1支。
二、案經邱定玉訴由苗栗縣警察局苗栗分局報告臺灣苗栗地方檢
    察署檢察官偵查起訴。
    理  由
壹、證據能力部分：
一、按被告以外之人於審判外之言詞或書面陳述，除法律有規定
    者外，不得作為證據，刑事訴訟法第159 條第1 項定有明文
    ；復按被告以外之人於審判外之陳述，雖不符前4 條之規定
    ，而經當事人於審判程序同意作為證據，法院審酌該言詞陳
    述或書面陳述作成時之情況，認為適當者，亦得為證據；當
    事人、代理人或辯護人於法院調查證據時，知有第159 條第
    1 項不得為證據之情形，而未於言詞辯論終結前聲明異議者
    ，視為有前項之同意，同法第159 條之5 規定甚明。本案所
    據以認定被告犯罪事實之證據，其中屬傳聞證據部分，因被
    告及檢察官於本院言詞辯論終結前，均未對於證據能力聲明
    異議，依刑事訴訟法第159 條之5 規定，視為同意上開證據
    具備證據能力，本院認亦無違法或不當之情況，是該傳聞證
    據均具備證據能力。
二、本案所引用之非供述證據，經本院依法踐行調查證據程序，
    檢察官、被告均不爭執各該證據之證據能力，且亦查無依法
    應排除其證據能力之情形，是後述所引用非供述證據之證據
    能力亦均無疑義，併此敘明。
貳、實體方面：
一、認定犯罪事實所憑之證據及理由
　　訊據被告吳承泰固坦承有於上揭時、地持刀之行為，然矢口
    否認有何恐嚇犯行，辯稱：是告訴人攔我的車，他攔我的車
    一定有甚麼企圖，我拿刀子保護自己有錯嗎云云。經查：
　㈠被告有如上揭犯行，業經告訴人邱定玉到院證述：「（問：
    剛剛在勘驗畫面裡面的那台白色小客車的駕駛是你嗎？）是
    。」、「（問：在111年4月1日12點那時候發生什麼事情？
    ）我開車經過恭敬路的時候。」、「（問：你說恭敬路的位
    置是在警察局的時候說的159號前面那時候嗎？）就那條恭
    敬路上，我前方一台自小貨車緩慢行駛，不往前行駛，造成
    後面車子堵塞，後面車子全部按喇叭他都不理會，後面我過
    去了，超他的車子過去，然後我要去前面迴轉，他的車子就
    過來了。」、「（問：就是後面那個畫面，就是你迴轉時候
    的畫面？）對，他車子就過來了，他下車要跟我理論，我下
    車，結果他下車就拿開山刀對著我，要追砍我，我就趕快上
    車，上車完我開車走，我看照後鏡，他還是緊追在後面追著
    上來，然後後面因為我本身就是要去莊敬路那邊，我迴轉過
    去又碰到他，他又再一直緊追著我，跟著我走，到我打110
    報警，警察叫我去南苗派出所，他也跟著來。」、「（問：
    你剛才提到說你們兩個都下車的時候，他拿著開山刀過去，
    靠近你要追砍你，那個部分剛好在車頭，那個鏡頭沒有拍到
    ，你可以描述一下當時他的動作是什麼樣子嗎？）
    他就拿著刀比著我的頭，說你想這樣這樣子（證人右手握拳
    狀舉起並伸向其前方）。」、「（問：就指著這樣往前比向
    你？）對。」、「（問：所以你就趕快上車要開走？）對。
    」、「（問：你剛剛有做一個動作，他拿開山刀指著你的哪
    個地方？）指著我的頭。」、「（問：他離多近？）很近，
    差不多這個距離。」、「（問：手舉得多高？一直晃動嗎？
    ）對，一直晃動。」、「（問：之前跟被告吳先生以前有什
    麼仇恨過節或金錢糾紛？）沒有。」、「（問：以前不認識
    ？）不認識。」等語明確。按告訴人邱定玉與被告吳承泰素
    昧平生，無任何仇隙，衡情應無誣陷被告吳承泰之可能，故
    其上開證詞應堪信為真實。
  ㈡本院勘驗案發地點附近監視器錄影畫面如下：
　　
一、檔案名稱：0000000000000 ○、說明：案發地點附近監視器錄影畫面　　 三、勘驗內容如下【實際時間為12時10分許】： ( 一) 畫面時間西元2022年4 月1 日（下同）11時30分37秒，一     輛白色自小客車（下稱A 車）自畫面右側駛入後繼續前行；     11時30分39秒，一輛白色小貨車（下稱B 車）自畫面右側駛入後繼續前行。 (二)11時30分41秒至31分3秒    ①A車停在畫面中道路交岔路口處，A 車駕駛座之人（下稱甲）打開車門，上半身探出車外面向B 車，B 車隨後停在A 車左後方；    ②甲關上A車門；    ③B 車駕駛座之人（下稱乙）持一長形物體下車往A 車方向      前進，A 車隨即緩慢向前行駛後再次停止，乙則朝A 車方      向步行靠近。 （圖1 ） （圖2 ） （圖3 ） （圖4 ） （圖5 ） (三)11時31分4至43秒，A車向前駛離，乙則折返回B車後將B車駛     離。 （圖6）   
　　
　　從上開監視器錄影畫面可知，被告吳承泰確有駕駛自用小貨
    車，停在告訴人邱定玉所駕駛自用小客車左側，下車後持開
    山刀1支，走向告訴人邱定玉所駕駛之自用小客車，核與告
    訴人邱定玉上開證述內容相符。
　㈢綜上所述，被告吳承泰上開辯解，顯為事後卸責之詞，不足
    採信。此外復有警卷所附之監視器錄影畫面截圖8張（見偵
    卷第35至38頁）、本院勘驗筆錄所附監視器錄影畫面截圖6
    張（見本院卷51至54頁）、告訴人當庭模擬被告持刀恐嚇之
    照片1張（見本院卷第55頁），及被告所有之開山刀1支扣案
    足資佐證。是被告吳承泰前開犯行，洵堪認定，應依法論科
    。
二、論罪科刑：　　　
　㈠核被告吳承泰所為，係犯刑法第305 條之恐嚇危害安全罪。
　㈡爰以行為人之責任為基礎，審酌被告僅因行車糾紛，竟持刀
    作勢要砍告訴人，使告訴人心生畏懼，所為實有不該，迄今
    尚未與告訴人和解，且否認犯行，難認犯後態度良好，及據
    其向本院自述教育程度為高中畢業，目前從事發電業，尚無
    收入，未婚獨居（見本院卷第48頁）等一切情狀，並參酌告
    訴人之量刑意見（見本院卷第44頁），量處如主文所示之刑
    ，及諭知易科罰金之折算標準，以資懲儆。
三、沒收
　　扣案之開山刀1支，為被告吳承泰所有，業據其向本院陳述
    在卷（見本院卷第46頁），且供其恐嚇所用之物，應依刑法
    第38條第2 項前段之規定，予以宣告沒收。　
據上論斷，應依刑事訴訟法第299 條第1 項前段，判決如主文。
本案經檢察官蔡明峰提起公訴，檢察官吳宛真到庭執行職務。
中　　華　　民　　國　　111 　年　　10 　 月　　27　　日
                  刑事第一庭    法　官　柳章峰
以上正本證明與原本無異。　　　　　　　　　　　　　　　　如不服本判決應於收受判決後20日內向本院提出上訴書狀，並應敘述具體理由。其未敘述上訴理由者，應於上訴期間屆滿後20日內向本院補提理由書(均須按他造當事人之人數附繕本)「切勿逕送上級法院」。告訴人或被害人如對本判決不服者，應具備理由請求檢察官上訴，其上訴期間之計算係以檢察官收受判決正本之日期為準。　　　　　　　　　　　　　　　　　　　　　　　
      　　　　　　　　　　　　　書記官　王祥鑫　　　　　
中　　華　　民　　國　　111 　年　　10　　月　　27　　日
附錄論罪科刑之法條全文：  
中華民國刑法第305條
以加害生命、身體、自由、名譽、財產之事恐嚇他人，致生危害
於安全者，處2年以下有期徒刑、拘役或9千元以下罰金。